臺灣高雄地方法院刑事判決　　　　　　　96年度訴字第3351號
公　訴　人　臺灣高雄地方法院檢察署檢察官
被　　　告　乙○○
　　　　　　　　　　（現另案於灣高雄第二監獄執行中）
上列被告因毒品危害防制條例案件，經檢察官提起公訴（96年度
毒偵字第5704號），經合議庭裁定由受命法官依簡式審判程序獨
任審理，本院判決如下：
    主  文
乙○○施用第一級毒品，處有期徒刑捌月，扣案第一級毒品海洛
因參包（合計淨重壹點零伍公克、含摻有海洛因成分難以析離之
包裝袋參只）均沒收銷燬之；扣案自製濾嘴陸支、分裝剷陸只、
調和糖包貳包、夾鍊袋貳拾壹只、電子秤壹台，均沒收。
    事  實
一、乙○○前於民國91年間因施用毒品案件，經臺灣高雄少年法
    院以91年度少調字第1584號裁定送觀察、勒戒後，因無繼續
    施用毒品之傾向，於91年11月18日執行完畢釋放，並經臺灣
    高雄少年法院以91年度少調字第1584號裁定不付審理確定。
    詎乙○○仍未戒除毒癮，於受前開觀察、勒戒執行完畢釋放
    後5 年內，基於施用第一級毒品海洛因之犯意，於96年6 月
    10日下午4 時許，在其位於高雄市苓雅區○○○路64巷58號
    之1D棟9 樓居處房間內，以將海洛因粉末混和糖粉後，摻入
    香菸內吸食之方式，施用第一級毒品海洛因1 次。嗣於96年
    6 月11日晚上7 時50分許，經警持搜索票至乙○○上開居處
    執行搜索，扣得第一級毒品海洛因3 包（合計淨重1.05公克
    、空包裝總重1.01公克），暨乙○○所有，供其施用海洛因
    所用之自製濾嘴6 支、分裝剷6 只、調和糖包2 包、夾鍊袋
    21個、電子秤1 台等物，經再採集乙○○尿液送驗結果，呈
    施用海洛因後代謝而出之嗎啡陽性反應，因而知悉上情。
二、案經高雄縣政府警察局鳳山分局報請臺灣高雄第方法院檢察
    官偵查起訴。
    理  由
一、按本件被告乙○○所犯係死刑、無期徒刑、最輕本刑為3 年
    以上有期徒刑以外之罪，其於準備程序就前揭被訴事實為有
    罪之陳述，經受命法官告知簡式審判程序之旨，並聽取其與
    公訴人之意見後，本院認無不得或不宜改依簡式審判程序進
    行之處，爰依刑事訴訟法第273 條之1 第1 項、第284 條之
    1 ，裁定本件由受命法官獨任進行簡式審判程序，合先敘明
    。
二、上揭事實業據被告於本院審理時供承不諱，而其為警查獲時
    所採集之尿液，經送驗結果，呈施用海洛因代謝而出之嗎啡
    陽性反應，有台灣檢驗科技股份有限公司96年6 月21日KＺ00
    00 00000000 號濫用藥物尿液檢驗報告、尿液採證代碼對照
    表各1 份附卷可稽。另扣案之白色粉末3 包，經送請法務部
    調查局檢驗結果，認均含第一級毒品海洛因成分（合計淨重
    1.05公克、空包裝總重1.01公克），有法務部調查局96 年8
    月11日調科壹字第09623061350 鑑定通知書1 紙在卷足憑，
    顯見扣案白色粉末確係第一級毒品海洛因無訛。此外，本件
    尚有被告所有，供施用海洛因毒品所用之自製濾嘴6 支、分
    裝剷6 只、調和糖包2 包（持此糖包與海洛因混和後，摻入
    香菸內施用）、夾鍊袋21個、電子秤1 台等物扣案足佐，足
    認被告上開自白核與事實相符。又被告有事實欄所載經觀察
    、勒戒執行完畢之情，有卷附臺灣高等法院被告前案紀錄表
    1 份可按。從而，被告於前開觀察、勒戒執行完畢釋放後，
    5 年內再犯本件施用第一級毒品海洛因之犯行，洵堪認定，
    本件事證明確，自應依法論科。
三、按海洛因屬毒品危害防制條例第2 條第2 項第1 款所稱之第
    一級毒品，依法不得施用。被告竟持之以施用，核其所為，
    係犯毒品危害防制條例第10條第1 項之施用第一級毒品罪。
    被告施用毒品前後持有該毒品之低度行為，應被其施用之高
    度行為所吸收，不另論罪。爰審酌被告前因施用毒品案件，
    經觀察、勒戒程序後，仍未能徹底戒除毒癮，足認其並無戒
    除毒害之決心，本不宜寬貸，惟念其犯後坦承犯行，態度尚
    佳，且其施用毒品乃自戕一己之身體健康，尚未害及他人等
    一切情狀，量處如主文所示之刑。扣案白色粉末3 包，經送
    檢驗確係第一級毒品海洛因，已如上述，為違禁物，爰依毒
    品危害防制條例第18條第1 項前段，不問屬於犯人與否，沒
    收銷燬之（前開第一級毒品海洛因之包裝袋，因包覆毒品，
    其上顯留有該毒品之殘渣，衡情自難與之剝離，當應整體視
    之為毒品，連同該包裝併予宣告沒收銷燬之），鑑驗耗用之
    海洛因既已滅失，自無庸宣告沒收銷燬。另扣案自製濾嘴6
    支、分裝剷6 只、調和糖包2 包、夾鍊袋21只、電子秤1台
    等物，均係被告所有，供施用海洛因所用之物，業據被告自
    承在卷甚明，爰依刑法第38條第1 項第2 款諭知沒收。至本
    件警方至被告居處搜索時，扣得甲基安非他命吸食器2 組，
    因與前開被告施用第一級毒品海洛因犯行間無直接關連，自
    無庸為沒收之諭知。
據上論斷，應依刑事訴訟法第273 條之1 第1 項、第284 條之1
、第299 條第1 項前段，毒品危害防制條例第10條第1 項、第18
條第1 項前段，刑法第11條、第38條第1 項第2 款，判決如主文
。
本案經檢察官甲○○到庭執行職務
中　　華　　民　　國　　96　　年　　9 　　月　　19　　日
                  刑事第十一庭  法　官  黃宗揚
以上正本證明與原本無異。
如不服本判決應於收受本判決後10日內向本院提出上訴書狀，並
應敘述具體理由，如未敘述上訴理由者，應於上訴期間屆滿後20
日內補提理由書狀於本院（均須按他造當事人之人數附繕本）「
切勿逕送上級法院」。
中　　華　　民　　國　　96　　年　　9 　　月　　19　　日
　　　　　　　　　　　　　　　　書記官  王壹理
附錄本案論罪科刑法條全文：
毒品危害防制條例第10條第1項
施用第一級毒品者，處 6 月以上 5 年以下有期徒刑。
